

# JELASSI MALEK

Développeuse .Net

+216 22774032

jlassimalek770@gmail.com



Hedi nouira, Ariana - Tunisia



linkedin.com/in/malek-jelassi-49b67ala9/

#### **PROFILE**

Développeuse de solutions motivée avec plus d'un an d'expérience dans l'industrie du logiciel. Capacité avérée à concevoir et mettre en œuvre des plans de test, des scripts et des outils visant à améliorer la qualité des produits logiciels. Compétente en développement, maintenance et exécution de tests d'automatisation, ainsi qu'en création de solutions et collaboration avec des différents équipes.

# **EXPERIENCE PROFESSIONNELLES**

# Développeuse.Net 07-2022-Présent

Forvia Tunisia | Consultante chez Tessan Group

Automatisation des tests avec C# et Selenium.

Génération de rapports avec la bibliothèque Extent Reports.

Configuration et lancement de tests automatiques dans QC ALM.

Déploiement de l'application avec les pipelines CI/CD dans Azure. Tests API (SOAP).

Ajout de nouvelles fonctionnalités au Framework's core..

Développement de scripts de tests VAPI-XP sur ALM QC. Publication des packages de tests sur Azure Artifacts.

technologies: .Net Core 3-7, C#, VS 2019-2022, Azure Devops, HP QC, NUnit, ExtentReport, PowerShell, Sélénium, Appium, Git.

# Stagiaire (Projet de Fin d'Etude) 02-2022 - 06-2022

**CGI Studio** 

Mise en œuvre d'une application mobile de e-commerce basée sur la réalité augmentée (AR), comprenant :

Conception des interfaces utilisateurs, modélisation de produits.

Projection de modèles 3D sur des images 2D grace au caméra du smartphone.

Intégration d'éléments virtuels 3D dans un environnement réel et consommation d'API.

Technologies: AR, C#, VS 2019, Unity, Steam, MySQL, Vuforia, Blender.

#### Stagiaire 07-2021 - 08-2021

Office de la Marine Marchandes et des Ports (OMMP)

Conception et développement d'une application web pour le calcul du nombre de tickets de restaurant "Calc\_Tic", comprenant : Inscription et vérification des utilisateurs.

Calcul du nombre de jours fériés et de tickets.

Technologies: HTML/CSS, Laravel, MySQL, Visual Studio.

# Stagiaire 07-2020 / 08-2020

CGI Studio

Conception et développement d'une application de jeu vidéo « Battle Royale » comprenant :

Modélisation de personnage et de scène avec Steam.

Création de classes de mouvements de joueurs.

Technologies: Unity, Steam, Blender, C#.

#### COMPETENCES

#### Programmation Development Web **TEST** Gestion de versions Gestion de projet **SGBD** • HTML ISTQB • C# SQL • Git SCRUM HP ALM QC CSS MySQL Java Azure Devops • AzureTestPlan • MongoDB .Net Core Jira Node Selenium Python Postman Appium Angular Nunit

#### **FORMATION**

Ingénieurie en informatique

**ESPRIT** 2022 - Presént **ISI Ariana** 2019 - 2022

Licence en Génie Logiciel

#### **LANGUES**

**Anglais** 

Français